【裁判字號】    89,上易,770
【裁判日期】    890629
【裁判案由】    竊盜
【裁判全文】
臺灣高等法院高雄分院刑事判決                    八十九年度上易字第七七號
    上  訴  人
    即  被  告  甲○○
    選任辯護人  戴國石
右上訴人因竊盜案件，不服臺灣高雄地方法院八十八年度易字第三一五０號中華民國
八十九年一月三十一日第一審判決（起訴案號：臺灣高雄地方法院檢察署八十八年度
偵字第一二八０四號），提起上訴，本院判決如左：
      主  文
上訴駁回。
    事    實
一、甲○○曾三次竊盜及施用毒品等前科，其於民國八十三年十二月二十九日因竊盜
    案件，經本院判處有期徒刑八月確定在案，並於八十五年十月三日執行完畢，又
    於八十五年間，因違反肅清煙毒條例等案件，經本院判處有期徒刑三年七月確定
    在案，於八十七年七月十五日假釋出獄，於假釋期間，猶不知悔改，復於八十八
    年五月十八日凌晨二時五十分許，夥同宋清輝（業經法院判處有期徒刑一年六月
    確定在案）共同意圖為自己不法之所有，共同騎乘不知情之黃登文所有車牌號碼
    ＮＦＯ－０五一號機車，至高雄市三民區○○○路十八巷六號二樓乙○○住處，
    由宋清輝負責把風，甲○○持其所有之萬能鑰匙二支及客觀上具危險性可供凶器
    使用之攻牙器一支與油壓剪二支，破壞公寓大門及地下室大門門鎖（毀損部分，
    未據告訴），進入該處地下室，欲竊取乙○○所有之中華民國摩托車運動協會高
    雄分會二三三號機車乙輛（價值約新台幣十三萬元），並將機車推倒在地，開始
    著手查看該機車時，因乙○○發覺有異，偕其父下樓查看並報警當場查獲宋清輝
    ，甲○○則乘隙逃逸，並扣得甲○○所有供竊盜所用之萬能鑰匙二支、攻牙器一
    支及油壓剪二支，及自甲○○身上掉落之行動電話一支等物。
二、案經高雄市政府警察局三民第一分局報請臺灣高雄地方法院檢察署檢察官偵查起
    訴。
    理    由
一、訊據上訴人即被告甲○○矢口否認有何竊盜犯行，辯稱：伊並未與宋清輝共同行
    竊，遺落現場之行動電話雖伊所有，但已借宋清輝使用，與伊無關，伊案發當時
    在伊大姐位於小港的住處幫忙看店云云。惟查：被告與宋清輝於右揭地係共同行
    竊之人，業據共犯宋清輝於警訊供稱：「我於八十八年五月十八日二時在高市○
    ○○路一六一號（坎城育樂廣場）與甲○○碰面，即由我騎重機ＮＦＯ─０五一
    號載甲○○前往高雄市三民區○○○路十八巷六號，在二時五十分許，由我用攻
    牙器破壞地下室門鎖進入地下室，正著手偷該機車，即為警查獲，而甲○○乘機
    逃走。」、「是甲○○發現該車騎入該巷地下室，所以約我一同前往行竊。」等
    語；又於檢察官第一次偵訊時亦供稱：「我是要偷，但沒有偷到，我將車先打開
    ，甲○○把風，只摸到，還沒開，他們人下來，就將我抓到，扣案物陳某帶的。
    」等情明確（見偵查卷第一六頁背面）。且當天因地下室光線昏暗，致被害人乙
    ○○未能看清與宋清輝共同行竊之人之面貌，惟被害人與該行竊者近身拉扯時，
    曾看到該人胸部兩側及雙手上臂，均有對稱性刺青等情，迭據證人乙○○於警訊
    、偵查、原審及本院調查中指述綦詳，並經證人乙○○於本院當庭指認被告胸部
    兩側及雙手上臂刺青確與當晚行竊者相同，復有偵查卷所附被告裸露上身之照片
    四張及臺灣泰源技能訓練所八十八年六月五日（八八）泰所總字第一八五九號所
    附被告之人像表，身體特徵紀錄表及高雄監獄所附受刑人即被告之紋身紀錄表附
    卷可稽。又扣案之行動電話一支，係與宋清輝共同竊盜並當場逃逸之人於逃逸時
    所掉落等情，復據證人乙○○證述無訛，且被告自承該行動電話為其所有之物；
    雖被告辯稱該行動電話放在機車置物箱內，宋清輝來牽車時忘記取出，但伊隨後
    有打電話要宋清輝將行動電話送回云云。共犯宋清輝自第二次檢察官訊問時起，
    亦附和其詞，改稱與其共同竊盜之人係綽號「洞賓」之人，而非被告云云。然共
    犯宋清輝於本院供稱，伊手機送修，所以牽車時甲○○向伊借手機使用，案發時
    手機是從伊身上掉下來的等語。（參見本院八十九年六月五日訊問筆錄），二人
    對於該手機交付情節，供述不符，自難採信；且共犯宋清輝又始終未能提供綽號
    「洞賓」之人之真實姓名及年籍資料以供本院查證，所供顯係迴護之詞，自無足
    取。至於被告另辯稱：當時伊頭髮係電燙，與證人乙○○於原審所稱另一偷車者
    理平頭或光頭不符云云。惟證人乙○○於原審係證稱：「另一偷車者當時『好像
    』理平頭或光頭．．．」（見原審卷第三一頁），證人乙○○既稱「好像」，足
    見並未確定另一偷車者之髮型，且依偵查卷所附被告相片，被告髮型係電燙短髮
    ，與平頭、光頭接近，證人乙○○在昏暗之地下室與被告瞬間拉扯，自難分辨，
    不足為被告有利之認定；此外，復有萬能鑰匙二支、油壓剪二支、攻牙器一支及
    行動電話一支扣案可佐，則被告確為當天與宋清輝共同行竊之人，殆無疑義。被
    告上開所辯，無非避就之詞，不足採信。綜上所述，本件事證明確，被告之犯行
    洵堪認定。
二、按被告甲○○持以行竊之油壓剪二支及攻牙器一支，為鐵質工具，質地堅硬，在
    客觀上如持以行兇，足以致人傷亡，係屬兇器。是核被告於夜間攜帶兇器，毀越
    門鎖之安全設備，侵入住宅行竊，尚未得手之行為，係犯刑法第三百二十一條第
    二項、第一項第一、二、三款之加重竊盜未遂罪。被告與宋清輝二人間有犯意聯
    絡及行為分擔，為共同正犯。又被告曾於八十三年十二月二十九日因竊盜案件，
    經法院判處有期徒刑八月確定在案，並於八十五年十月三日執行完畢，此有臺灣
    高雄地方法院檢察署刑案資料查註紀錄表可參，其於五年內再犯本件有期徒刑以
    上之罪，為累犯，依刑法第四十七條規定，加重其刑。又其著手於犯罪行為而不
    遂，依刑法第二十六條前段未遂犯得減輕其刑之規定，減輕其刑。並依法先加後
    減之。
三、原審以被告罪證明確，因而適用刑法第二十八條、第三百二十一條第一項第
    一、二、三款、第二項、第四十七條、第二十六條前段、第三十八條第一項第二
    款規定，並審酌被告有多項前科，卻未悔改，竟於假釋中再犯本件之罪，雖本件
    並未得，但劣行未改，又飾詞圖卸刑責，毫無悔意等一切情狀，量處有期徒刑
    一年，以資懲儆。扣案之萬能鑰匙二支、油壓剪二支及攻牙器一支為被告所有之
    物，已據證人宋清輝供承在卷，且屬供犯罪所用之物，均應依刑法第三十八條第
    一項第二款規定，併予宣告沒收，至扣案之行動電話一支，與本案無何直接關聯
    性，故不予宣告沒收。認事用法俱無不合，量刑亦稱妥適，被告上訴意旨否認犯
    罪，空言指摘原判決不當，並無可取，為無理由，應予駁回。
據上論結，應依刑事訴訟法第三百六十八條，判決如主文。
本案經檢察官劉翼謀到庭執行職務。
中    華    民    國        八十九      年      六      月    二十九    日
                              臺灣高等法院高雄分院刑事第一庭
                                  審判長法官  翁慶珍
                                        法官  李春昌
                                        法官  周賢銳
右正本證明與原本無異。
不得上訴。
                                  書記官  黃琳群
中    華    民    國        八十九      年      六      月     三十     日
附錄：本判決論罪科刑法條：
刑法第三百二十一條第一項第一、二、三款、第二項:
犯竊盜罪而有左列情形之一者，處六月以上五年以下有期徒刑:
一、於夜間侵入住宅或有人居住之建築物、船艦、或隱匿其內而犯之者。
二、毀越門扇、牆垣或其他安全設備而犯之者。
三、攜帶兇器而犯之者。
前項之未遂犯罰之。
                                                                      Ｈ


司法院資訊處製作；財團法人民間司法改革基金會備份。
